臺灣臺北地方法院刑事判決
111年度審訴字第519號
公  訴  人  臺灣臺北地方檢察署檢察官
被      告  江秉伸



上列被告因傷害等案件，經檢察官提起公訴（110年度偵字第371
82號），本院判決如下：
    主  文
江秉伸被訴對董旭恩、陳韋伶傷害部分，公訴不受理。
    理  由
一、公訴意旨如起訴書所載 （如附件，其被訴對李宥陞犯傷害
    、公然侮辱部分，另由本院為簡易判決處刑)。
二、按告訴乃論之罪，告訴人於第一審辯論終結前得撤回其告訴
    ，又告訴經撤回者，應諭知不受理之判決，刑事訴訟法第23
    8條第1項、第303條第3款分別定有明文。
三、經查，公訴意旨認被告江秉伸對告訴人董旭恩、陳韋伶所為
    係涉犯刑法第277條第1項之傷害罪嫌，依同法第287條前段
    之規定，須告訴乃論。茲告訴人董旭恩、陳韋伶均與被告達
    成和解並具狀撤回告訴，有本院調解筆錄、公務電話紀錄及
    刑事聲請撤回告訴狀2紙在卷可稽（見本院審訴卷第53至55
    頁、第103至107頁），揆諸上開說明，爰不經言詞辯論，逕
    為諭知不受理之判決。
據上論斷，應依刑事訴訟法第303條第3款、第307條，判決如主
文。                 
中　　華　　民　　國　　111 　年　　8 　　月　　1 　　日
　　　　　　刑事第二十一庭  審判長法　官  程克琳
　　　　　　                      法  官  歐陽儀
  　　　　　                      法  官  王筱寧
上正本證明與原本無異。 
如不服本判決應於收受送達後20日內向本院提出上訴書狀，並應
敘述具體理由；其未敘述上訴理由者，應於上訴期間屆滿後20日
內向本院補提理由書（均須按他造當事人之人數附繕本）「切勿
逕送上級法院」。告訴人或被害人如對於本判決不服者，應具備
理由請求檢察官上訴，其上訴期間之計算係以檢察官收受判決正
本之日期為準。 因疫情而遲誤不變期間，得向法院聲請回復原
狀。
                                  書記官  林思辰
中　　華　　民　　國　　111 　年　　8 　　月　　1 　　日
附件
臺灣臺北地方檢察署檢察官起訴書
                                    110年度偵字第37182號
　　被　　　告　江秉伸　男　00歲（民國00年0月0日生）
　　　　　　　　　　　　住○○市○○區○○街00號0樓
　　　　　　　　　　　　居○○市○○區○○街00號0樓
　　　　　　　　　　　　國民身分證統一編號：Z000000000號
　　選任辯護人　林志澔律師
上列被告因傷害等案件，業經偵查終結，認應提起公訴，茲將犯
罪事實及證據並所犯法條分敘如下：
　　　　　　犯罪事實
一、江秉伸與胡嘉芸為朋友關係，江秉伸於民國110年12月10日
    凌晨4時許，在○○市○○區○○○路0段00號11樓之忠孝SOGO錢櫃K
    TV，因酒意及對於信用卡刷卡支付當日聚會費用內容等細故
    有所不滿，竟基於傷害之犯意，先在上址之131號包廂內，
    分別徒手毆打在場聚會之董旭恩、陳韋伶，致陳韋伶受有頭
    部2公分撕裂傷、鼻骨骨折等傷害、董旭恩受有頭部挫傷之
    傷害；經友人勸離時，江秉伸則基於公然侮辱之犯意，在該
    包廂外走廊上不特定人得以共見共聞處，朝胡嘉芸之男友李
    宥陞等人之方向，高舉中指許久(依社會通念為髒話「幹」
    字之意)，足生損害於李宥陞之名譽；嗣在包廂外之電梯間
    大廳處，江秉伸另基於傷害之犯意，接續徒手毆打李宥陞頭
    部數下，致李宥陞受有左臉挫傷、下唇擦傷、左邊下排臼齒
    斷裂、下排門牙鬆動等傷害。
二、案經李宥陞、陳韋伶、董旭恩告訴暨臺北市政府警察局大安
    分局報告偵辦。
　　　　　　證據並所犯法條
一、訊據被告江秉伸僅坦承傷害告訴人李宥陞之犯行，惟辯稱：
    牙齒斷裂是告訴人李宥陞原本就有的情況；伊當天完全沒有
    碰到任何女生或告訴人董旭恩，不知道他們為什麼會受傷，
    (後改稱)伊可能真的有喝醉，遭告訴人李宥陞、董旭恩傷害
    (告訴人2人此部分所涉傷害、恐嚇等犯嫌，另為不起訴處分
    )，自我保護之下，可能沒控制好力道；伊對比中指的事，
    因為喝太醉而沒有印象，但經檢視現場監視器影像，伊認為
    自己沒有針對任何人，是比自己等語。經查，上開犯罪事實
    ，業據告訴人李宥陞、陳韋伶、董旭恩、證人胡嘉芸於警詢
    及本署偵查時指證明確，並有證人蘇威任於警詢時之陳述、
    卷附國泰綜合醫院診斷證明書3份、大安丰采美學牙醫診所
    診斷證明書1份、現場監視器影像暨截圖、本署勘驗筆錄等
    可佐，被告犯嫌應堪認定。
二、核被告所為，係犯刑法第277條第1項傷害罪嫌、第309條第1
    項公然侮辱罪嫌。被告分別傷害告訴人李宥陞、陳韋伶、董
    旭恩3人與公然侮辱之犯行，犯意個別，行為互殊，請分論
    併罰。被告前曾於110年間，因施用毒品案件，經臺灣臺北
    地方法院以110年度簡字第461號判決有期徒刑3月確定，於1
    10年11月3日易科罰金執行完畢，有刑案資料查註記錄表在
    卷可參，詎其猶不知悔改，又故意犯本件有期徒刑以上之罪
    ，請審酌刑法第47條第1項累犯之規定及司法院釋字第775號
    解釋意旨，審酌加重其刑。
三、依刑事訴訟法第251條第1項提起公訴。
  　此　致
臺灣臺北地方法院
中　　華　　民　　國　  111　 年　　 1 　 月　　19　　日
　　　　　　　　　　　　　　  檢　察　官  葉 詠 嫻  
本件正本證明與原本無異
中　　華　　民　　國　  111   年　　 2　　月　   7　　日
                              書  記  官  顏 秀 婷
附錄本案所犯法條全文　
中華民國刑法第277條
傷害人之身體或健康者，處 5 年以下有期徒刑、拘役或 50 萬
元以下罰金。
犯前項之罪，因而致人於死者，處無期徒刑或 7 年以上有期徒
刑；致重傷者，處 3 年以上 10 年以下有期徒刑。
中華民國刑法第309條
公然侮辱人者，處拘役或 9 千元以下罰金。
以強暴犯前項之罪者，處 1 年以下有期徒刑、拘役或 1 萬 5
千元以下罰金。